【裁判字號】    99,易,512
【裁判日期】    991006
【裁判案由】    傷害
【裁判全文】
臺灣彰化地方法院刑事判決               99年度易字第512號
公  訴  人  臺灣彰化地方法院檢察署檢察官
被      告  丁○○
            乙○○
上列被告等因傷害案件，經檢察官提起公訴（99年度偵字第2323
號、第3865號），本院判決如下：
    主  文
丁○○傷害人之身體，處拘役貳拾日，如易科罰金，以新臺幣壹
仟元折算壹日；又共同傷害人之身體，處拘役貳拾日，如易科罰
金，以新臺幣壹仟元折算壹日。應執行拘役參拾日，如易科罰金
，以新臺幣壹仟元折算壹日。
乙○○共同傷害人之身體，處拘役貳拾日，如易科罰金，以新臺
幣壹仟元折算壹日。
    犯罪事實
一、丁○○、乙○○為父子關係，甲○○、丙○為夫妻關係，丁○○與甲○○則為土地比鄰所有人之關係，雙方對於彼此土
    地之界線素有糾紛。民國99年1 月24日上午9 時許，在彰化
    縣田中鎮○○路○ 段83號旁之農田，丁○○與丙○又因土地
    界線之問題起口角，丁○○竟基於傷害之犯意，以徒手毆打
    丙○，致丙○受有腹部挫傷之傷害。甲○○、乙○○見丁○○與丙○間發生衝突，也陸續趕至現場，丁○○竟另行起意
    ，與乙○○基於傷害之犯意聯絡，由乙○○將甲○○壓制在
    地上、丁○○徒手毆打之方式攻擊甲○○，致甲○○受有頭
    部挫傷併瘀腫3X3 公分、左臉頰瘀腫2X2 公分、右下背挫傷
    等傷害，始悉上情。
二、案經甲○○、丙○訴由彰化縣警察局田中分局報告臺灣彰化
    地方法院檢察署檢察官偵查起訴。
    理  由
一、查本案全部卷證，公訴人、被告2 人均不爭執其證據能力，
    本院復衡以該等供述及非供述證據作成時之情況，應為適當
    ，是可認後述所引用證據之證據能力均無疑義，合先敘明。
二、訊據被告2 人固坦承於前揭時地發生爭執，然矢口否認有何
    傷害對方之行為。被告丁○○並辯稱：伊有徒手打甲○○，
    但是因為甲○○先拿磚頭丟伊；被告乙○○則辯稱：伊並沒
    有將甲○○壓制在地上云云。惟查：
  (一)上揭犯罪事實，業據證人即告訴人甲○○、丙○於偵查中指
    證綦詳（見偵卷第11頁至第12頁），且於99年1 月24日案發
    當天告訴人甲○○、丙○即前往仁和醫院就診，經醫師診斷
    甲○○為「頭部挫傷併瘀腫3X3 公分、左臉頰瘀腫2X2 公分
    、右下背挫傷」，丙○則為「腹部挫傷」等傷害，此有仁和
    醫院診斷證明書3 紙在卷可稽（見警卷第10頁至第12頁），
    核與告訴人二人所指訴遭被告丁○○徒手毆打頭部、臉部、
    腹部、腰部、背部等處受傷情節及傷勢部位相互吻合。證人
    即在場目擊之里長證人葉愛義於偵訊時具結證稱：伊有於99
    年1 月24日上午9 時在場，負責協調，案發時是丁○○和丙○二人互推先打起來，丙○應該是被丁○○推倒，甲○○來
    之後，丙○就走回去打電話報警，雙方沒有拿武器攻擊，都
    是用手打，沒有看到有人拿磚頭或農具。後來甲○○跌倒趴
    在地上，乙○○有把他稍微壓在地上，丁○○往甲○○衝去
    ，伊就一直拉著丁○○，這段時間伊沒有注意看丁○○有無
    打到甲○○，現場甲○○、丙○有受傷，丁○○外表看起來
    沒傷等語明確（見偵卷第19至20頁），與告訴人2 人所述大
    致相符。
  (二)被告2人雖以前詞置辯。且證人戊○○於本院審理時亦證稱
    ：伊當天去批貨，在馬路邊，被告等人4、5個在田裡面，離
    伊位置大概有3台車的距離，丁○○在與一個婦人講話，後
    來就看到一個老人拿磚頭敲丁○○，丁○○沒有去搶磚頭，
    只是閃開沒有和老人發生拉扯，後來乙○○要去搶磚頭，其
    他人就站在旁邊看而已。沒有看到有人在協調雙方的爭議。
    伊看到的是全部的人都站著，沒有看到丁○○有把甲○○壓
    在地上，總共看了差不多1分鐘多，後來警察來伊就走了云
    云（見本院卷第30頁至第31頁）。惟查證人戊○○所為證述
    之情節與證人葉愛義所證大相逕庭，而其所述與被告丁○○
    所稱其亦有去搶磚頭等語不符（見本院卷第32頁），且依其
    所述未有任何傷害行為發生，亦與告訴人所受診斷證明書上
    所載之傷害相互扞格，其所證是否可採，已屬可疑。並衡以
    證人戊○○目睹時，離現場有2、3台車之距，時間亦僅1分
    多鍾，則其所見僅為片段，尚難期待其能完整始末陳述事發
    經過之細節，而證人葉愛義為里長，且於案發之時始終在場
    ，於本案屬客觀之第三人，應無虛偽證述之可能，是證人葉
    愛義所為之證詞應屬可採，證人戊○○所述尚難採信。
  (三)綜上所述，本件事證明確，被告二人傷害犯行均堪認定。
三、核被告丁○○、乙○○所為，均係犯刑法第277 條第1 項之
    傷害罪。被告丁○○、乙○○就傷害甲○○部分，有犯意聯
    絡與行為分擔，為共同正犯。被告丁○○對告訴人甲○○，
    先後雖有不同之出拳舉止，其各屬一犯意接續多次行為，侵
    害一法益，應為接續犯，僅論以單純一罪。又被告丁○○先
    後傷害告訴人丙○、甲○○，犯意各別、時間有異、行為亦
    互殊，應予分論併罰，起訴書認係接續犯，容有誤會。爰審
    酌被告2 人傷害告訴人之身體，造成對方身體及精神上之痛
    苦，迄未與告訴人達成和解，惟考量被告2 人均無前科，素
    行良好，及渠等犯罪之動機、目的、手段等一切情狀，分別
    量處如主文所示之刑，並就被告丁○○部分定其應執行刑暨
    均諭知易科罰金之折算標準。
據上論斷，應依刑事訴訟法第299 條第1 項前段，刑法第28條、
第277 條第1 項、第41條第1 項前段、第51條第6 款，刑法施行
法第1 條之1 第1 項前段、第2 項，判決如主文。
本案經檢察官賴志盛到庭執行職務。
中    華    民    國    99    年    10    月    6     日
                  刑事第五庭  法  官  王奕勛
以上正本證明與原本無異。
如不服本判決應於收受判決後10日內向本院提出上訴書狀，並應
敘述具體理由；其未敘述上訴理由者，應於上訴期間屆滿後20日
內向本院補提理由書（均須按他造當事人之人數附繕本）「切勿
逕送上級法院」。
告訴人或被害人對於判決如有不服具備理由請求檢察官上訴者，
其上訴期間之計算係以檢察官收受判決正本之日期為準。
中    華    民    國    99    年    10    月    13    日
                              書記官  戴國安
附錄本案論罪科刑法條全文：
中華民國刑法第277條
（普通傷害罪）
傷害人之身體或健康者，處3 年以下有期徒刑、拘役或1 千元以
下罰金。
犯前項之罪因而致人於死者，處無期徒刑或7 年以上有期徒刑；
致重傷者，處3 年以上10年以下有期徒刑。

司法院資訊處製作；財團法人民間司法改革基金會備份。
